{"present": {"1 Singular": {"Affirmative": "teimhl\u00edm", "Question": "an dteimhl\u00edm?", "Negative": "n\u00ed theimhl\u00edm"}, "2 Singular": {"Affirmative": "teimhl\u00edonn t\u00fa", "Question": "an dteimhl\u00edonn t\u00fa?", "Negative": "n\u00ed theimhl\u00edonn t\u00fa"}, "3 Singular": {"Male": {"Affirmative": "teimhl\u00edonn s\u00e9", "Question": "an dteimhl\u00edonn s\u00e9?", "Negative": "n\u00ed theimhl\u00edonn s\u00e9"}, "Female": {"Affirmative": "teimhl\u00edonn s\u00ed", "Question": "an dteimhl\u00edonn s\u00ed?", "Negative": "n\u00ed theimhl\u00edonn s\u00ed"}}, "1 Plural": {"Compressed": {"Affirmative": "teimhl\u00edmid", "Question": "an dteimhl\u00edmid?", "Negative": "n\u00ed theimhl\u00edmid"}, "Extended": {"Affirmative": "teimhl\u00edonn muid", "Question": "an dteimhl\u00edonn muid?", "Negative": "n\u00ed theimhl\u00edonn muid"}}, "2 Plural": {"Affirmative": "teimhl\u00edonn sibh", "Question": "an dteimhl\u00edonn sibh?", "Negative": "n\u00ed theimhl\u00edonn sibh"}, "3 Plural": {"Affirmative": "teimhl\u00edonn siad", "Question": "an dteimhl\u00edonn siad?", "Negative": "n\u00ed theimhl\u00edonn siad"}, "Passive": {"Affirmative": "teimhl\u00edtear", "Question": "an dteimhl\u00edtear?", "Negative": "n\u00ed theimhl\u00edtear"}}, "future": {"1 Singular": {"Affirmative": "teimhleoidh m\u00e9", "Question": "an dteimhleoidh m\u00e9?", "Negative": "n\u00ed theimhleoidh m\u00e9"}, "2 Singular": {"Affirmative": "teimhleoidh t\u00fa", "Question": "an dteimhleoidh t\u00fa?", "Negative": "n\u00ed theimhleoidh t\u00fa"}, "3 Singular": {"Male": {"Affirmative": "teimhleoidh s\u00e9", "Question": "an dteimhleoidh s\u00e9?", "Negative": "n\u00ed theimhleoidh s\u00e9"}, "Female": {"Affirmative": "teimhleoidh s\u00ed", "Question": "an dteimhleoidh s\u00ed?", "Negative": "n\u00ed theimhleoidh s\u00ed"}}, "1 Plural": {"Compressed": {"Affirmative": "teimhleoimid", "Question": "an dteimhleoimid?", "Negative": "n\u00ed theimhleoimid"}, "Extended": {"Affirmative": "teimhleoidh muid", "Question": "an dteimhleoidh muid?", "Negative": "n\u00ed theimhleoidh muid"}}, "2 Plural": {"Affirmative": "teimhleoidh sibh", "Question": "an dteimhleoidh sibh?", "Negative": "n\u00ed theimhleoidh sibh"}, "3 Plural": {"Affirmative": "teimhleoidh siad", "Question": "an dteimhleoidh siad?", "Negative": "n\u00ed theimhleoidh siad"}, "Passive": {"Affirmative": "teimhleofar", "Question": "an dteimhleofar?", "Negative": "n\u00ed theimhleofar"}}, "past": {"1 Singular": {"Affirmative": "theimhligh m\u00e9", "Question": "ar theimhligh m\u00e9?", "Negative": "n\u00edor theimhligh m\u00e9"}, "2 Singular": {"Affirmative": "theimhligh t\u00fa", "Question": "ar theimhligh t\u00fa?", "Negative": "n\u00edor theimhligh t\u00fa"}, "3 Singular": {"Male": {"Affirmative": "theimhligh s\u00e9", "Question": "ar theimhligh s\u00e9?", "Negative": "n\u00edor theimhligh s\u00e9"}, "Female": {"Affirmative": "theimhligh s\u00ed", "Question": "ar theimhligh s\u00ed?", "Negative": "n\u00edor theimhligh s\u00ed"}}, "1 Plural": {"Compressed": {"Affirmative": "theimhl\u00edomar", "Question": "ar theimhl\u00edomar?", "Negative": "n\u00edor theimhl\u00edomar"}, "Extended": {"Affirmative": "theimhligh muid", "Question": "ar theimhligh muid?", "Negative": "n\u00edor theimhligh muid"}}, "2 Plural": {"Affirmative": "theimhligh sibh", "Question": "ar theimhligh sibh?", "Negative": "n\u00edor theimhligh sibh"}, "3 Plural": {"Compressed": {"Affirmative": "theimhligh siad", "Question": "ar theimhligh siad?", "Negative": "n\u00edor theimhligh siad"}, "Extended": {"Affirmative": "theimhl\u00edodar", "Question": "ar theimhl\u00edodar?", "Negative": "n\u00edor theimhl\u00edodar"}}, "Passive": {"Affirmative": "teimhl\u00edodh", "Question": "ar teimhl\u00edodh?", "Negative": "n\u00edor teimhl\u00edodh"}}, "condi": {"1 Singular": {"Affirmative": "theimhleoinn", "Question": "an dteimhleoinn?", "Negative": "n\u00ed theimhleoinn"}, "2 Singular": {"Affirmative": "theimhleof\u00e1", "Question": "an dteimhleof\u00e1?", "Negative": "n\u00ed theimhleof\u00e1"}, "3 Singular": {"Male": {"Affirmative": "theimhleodh s\u00e9", "Question": "an dteimhleodh s\u00e9?", "Negative": "n\u00ed theimhleodh s\u00e9"}, "Female": {"Affirmative": "theimhleodh s\u00ed", "Question": "an dteimhleodh s\u00ed?", "Negative": "n\u00ed theimhleodh s\u00ed"}}, "1 Plural": {"Compressed": {"Affirmative": "theimhleoimis", "Question": "an dteimhleoimis?", "Negative": "n\u00ed theimhleoimis"}, "Extended": {"Affirmative": "theimhleodh muid", "Question": "an dteimhleodh muid?", "Negative": "n\u00ed theimhleodh muid"}}, "2 Plural": {"Affirmative": "theimhleodh sibh", "Question": "an dteimhleodh sibh?", "Negative": "n\u00ed theimhleodh sibh"}, "3 Plural": {"Compressed": {"Affirmative": "theimhleoid\u00eds", "Question": "an dteimhleoid\u00eds?", "Negative": "n\u00ed theimhleoid\u00eds"}, "Extended": {"Affirmative": "theimhleodh siad", "Question": "an dteimhleodh siad?", "Negative": "n\u00ed theimhleodh siad"}}, "Passive": {"Affirmative": "theimhleofa\u00ed", "Question": "an dteimhleofa\u00ed?", "Negative": "n\u00ed theimhleofa\u00ed"}}, "imper": {"1 Singular": {"Affirmative": "teimhl\u00edm!", "Negative": "n\u00e1 teimhl\u00edm!"}, "2 Singular": {"Affirmative": "teimhligh!", "Negative": "n\u00e1 teimhligh!"}, "3 Singular": {"Male": {"Affirmative": "teimhl\u00edodh s\u00e9!", "Negative": "n\u00e1 teimhl\u00edodh s\u00e9!"}, "Female": {"Affirmative": "teimhl\u00edodh s\u00ed!", "Negative": "n\u00e1 teimhl\u00edodh s\u00ed!"}}, "1 Plural": {"Compressed": {"Affirmative": "teimhl\u00edmis!", "Negative": "n\u00e1 teimhl\u00edmis!"}, "Extended": {"Affirmative": "teimhl\u00edodh muid!", "Negative": "n\u00e1 teimhl\u00edodh muid!"}}, "2 Plural": {"Affirmative": "teimhl\u00edg\u00ed!", "Negative": "n\u00e1 teimhl\u00edg\u00ed!"}, "3 Plural": {"Compressed": {"Affirmative": "teimhl\u00edd\u00eds!", "Negative": "n\u00e1 teimhl\u00edd\u00eds!"}, "Extended": {"Affirmative": "teimhl\u00edodh siad!", "Negative": "n\u00e1 teimhl\u00edodh siad!"}}, "Passive": {"Affirmative": "teimhl\u00edtear!", "Negative": "n\u00e1 teimhl\u00edtear!"}}, "pastConti": {"1 Singular": {"Affirmative": "theimhl\u00ednn", "Question": "an dteimhl\u00ednn?", "Negative": "n\u00ed theimhl\u00ednn"}, "2 Singular": {"Affirmative": "theimhl\u00edte\u00e1", "Question": "an dteimhl\u00edte\u00e1?", "Negative": "n\u00ed theimhl\u00edte\u00e1"}, "3 Singular": {"Male": {"Affirmative": "theimhl\u00edodh s\u00e9", "Question": "an dteimhl\u00edodh s\u00e9?", "Negative": "n\u00ed theimhl\u00edodh s\u00e9"}, "Female": {"Affirmative": "theimhl\u00edodh s\u00ed", "Question": "an dteimhl\u00edodh s\u00ed?", "Negative": "n\u00ed theimhl\u00edodh s\u00ed"}}, "1 Plural": {"Compressed": {"Affirmative": "theimhl\u00edmis", "Question": "an dteimhl\u00edmis?", "Negative": "n\u00ed theimhl\u00edmis"}, "Extended": {"Affirmative": "theimhl\u00edodh muid", "Question": "an dteimhl\u00edodh muid?", "Negative": "n\u00ed theimhl\u00edodh muid"}}, "2 Plural": {"Affirmative": "theimhl\u00edodh sibh", "Question": "an dteimhl\u00edodh sibh?", "Negative": "n\u00ed theimhl\u00edodh sibh"}, "3 Plural": {"Compressed": {"Affirmative": "theimhl\u00edd\u00eds", "Question": "an dteimhl\u00edd\u00eds?", "Negative": "n\u00ed theimhl\u00edd\u00eds"}, "Extended": {"Affirmative": "theimhl\u00edodh siad", "Question": "an dteimhl\u00edodh siad?", "Negative": "n\u00ed theimhl\u00edodh siad"}}, "Passive": {"Affirmative": "theimhl\u00edt\u00ed", "Question": "an dteimhl\u00edt\u00ed?", "Negative": "n\u00ed theimhl\u00edt\u00ed"}}, "subj": {"1 Singular": {"Affirmative": "go dteimhl\u00ed m\u00e9", "Negative": "n\u00e1r theimhl\u00ed m\u00e9"}, "2 Singular": {"Affirmative": "go dteimhl\u00ed t\u00fa", "Negative": "n\u00e1r theimhl\u00ed t\u00fa"}, "3 Singular": {"Male": {"Affirmative": "go dteimhl\u00ed s\u00e9", "Negative": "n\u00e1r theimhl\u00ed s\u00e9"}, "Female": {"Affirmative": "go dteimhl\u00ed s\u00ed", "Negative": "n\u00e1r theimhl\u00ed s\u00ed"}}, "1 Plural": {"Compressed": {"Affirmative": "go dteimhl\u00edmid", "Negative": "n\u00e1r theimhl\u00edmid"}, "Extended": {"Affirmative": "go dteimhl\u00ed muid", "Negative": "n\u00e1r theimhl\u00ed muid"}}, "2 Plural": {"Affirmative": "go dteimhl\u00ed sibh", "Negative": "n\u00e1r theimhl\u00ed sibh"}, "3 Plural": {"Affirmative": "go dteimhl\u00ed siad", "Negative": "n\u00e1r theimhl\u00ed siad"}, "Passive": {"Affirmative": "go dteimhl\u00edtear", "Negative": "n\u00e1r theimhl\u00edtear"}}, "verbal noun": "teimhli\u00fa", "verbal adjective": "teimhlithe"}